【裁判字號】    98,易,2122
【裁判日期】    980715
【裁判案由】    違反入出國及移民法
【裁判全文】
臺灣臺中地方法院刑事判決              98年度易字第2122號
聲  請  人  臺灣臺中地方法院檢察署檢察官
被      告  甲○○
上列被告因入出國及移民法案件，經檢察官聲請簡易判決處刑（
98年度偵字第10701 號），本院沙鹿簡易庭認不宜以簡易判決處
刑，簽移本院刑事庭改依通常程序，判決如下：
    主  文
本件公訴不受理。
    理  由
一、本件公訴意旨如附件起訴書所載。
二、按不起訴處分確定者，對於同一案件非有下列各款情形者，
    不得再行起訴：一發現新事實或新證據者。二有第420條第1
    項第1 款、第2 款、第4 款或第5 款所定得為再審原因之情
    形者之情形，不得再行起訴，刑事訴訟法第260 條定有明文
    。又同一案件曾經不起訴處分而違背刑事訴訟法第260 條之
    規定再行起訴者，應諭知不受理之判決，同法第303 條第 4
    款亦定有明文。又所謂發見新事實新證據，係指於不起訴處
    分前，未經發見，至其後始行發見者而言。若不起訴處分前
    ，已經提出之證據，經檢察官調查斟酌者，即非前述條款所
    謂發見之新證據，不得據以再行起訴，並不包括原處分認定
    事實錯誤或援用法律違背規定及法律變更等情形在內（最高
    法院69年台上字第1139號判例、73年度台上字第1015號判決
    要旨參照）。
三、經查：
  (一)本案偵查之發端，係被告因另案詐欺案件，前經臺灣嘉義地
    方法院檢察署以92年度偵字第454 號偵查並發佈通緝，被告
    經緝獲到案後，經同署檢察官以97年度偵緝字第390 號案件
    （同案另分97年交查字第1380號卷指揮檢察官事務官查辦）
    偵查，被告於97年11月28日偵訊時，為澄清其於詐欺案件告
    訴人所指訴之犯罪時間（91年9 月間）不在臺灣地區，乃主
    動供出其於93年間，始自大陸地區福建省廈門沿海搭乘不詳
    大陸漁船偷渡至金門沿海上岸入境等事實，嗣經檢察官就其
    所涉詐欺案件以97年度偵緝字第390 號為不起訴處分，至被
    告供出其於93年間偷渡入境部分，則經檢察官於98年1 月23
    日另簽分98年度偵字第1591號案件偵辦（同案並分98年度交
    查字第340 號卷指揮檢察官事務官查辦），有上開卷宗足憑
    。
  (二)然查，本件被告就上開於93年間自大陸地區福建省廈門沿海
    搭乘不詳大陸漁船偷渡至金門沿海上岸入境之同一事實，另
    於98年2 月24日主動至臺灣臺中地方法院檢察署接受偵查，
    經檢察官偵查終結，認被告所犯係國家安全法第6 條第2 項
    及同法第4 條等罪嫌，然已罹於追訴權時效，乃於98年3 月
    10日以98年度偵字第5619號為不起訴處分確定（不得再議）
    ，亦有卷附刑案資料查註記錄表、臺灣高等法院被告前案記
    錄表可參，復經本院調取上開卷宗核閱無訛。
  (三)上開臺灣嘉義地方法院檢察署98年度偵緝字第1591號（即98
    年度交查字第340 號）經檢察官事務官查辦結果，已認此案
    之同一事實業經臺灣臺中地方法院檢察署檢察官為上開不起
    訴處分，乃於98年4 月8 日簽呈檢察官認應不得再行起訴，
    復經該署檢察官查閱被告之全國刑案資料查註表知悉有上開
    不起訴處分情事，仍以該署無管轄權為由，於98年4 月14日
    簽呈請臺灣高等法院檢察署檢察長核轉臺灣臺中地方法院檢
    察署檢察官偵查，有上開偵查卷宗內所附檢察事務官及檢察
    官簽呈、全國刑案資料查註表可憑。復查，臺灣臺中地方法
    院檢察署檢察官以98年度偵字第5619號為不起訴處分前，業
    經以傳真方式向臺灣嘉義地方法院檢察署調閱97年11月28日
    偵訊筆錄及檢察官98年1 月23日簽呈，有上開筆錄及簽呈附
    卷可憑，亦經本院核閱無誤。又本案移由臺灣臺中地方法院
    檢察官署檢察官偵查後，並未有其他新之偵查作為，卷內復
    查無任何嗣後始經發見之書證、物證，堪認本案之相關卷證
    ，業經臺灣臺中地方法院檢察署檢察官於98年度偵字第5619
    號案件偵查中詳予調查斟酌，並未有上開不起訴處分前未經
    發見，至其後始行發見之新事實或新證據，要無疑義。此外
    ，本件亦查無刑事訴訟法第260 條第2 款所規定之同法第42
    0 條第1 項第1 款、第2 款或第5 款所定得為再審原因之情
    形。至本件檢察官聲請簡易判決處刑所論引之論罪法條（入
    出國及移民法第74條），雖與同署檢察官98年度偵字第5619
    號不起訴處分書據以認定本件犯罪罹於追訴權時效之適用法
    條（國家安全法第6 條第2 項及同法第4 條）不同，然揆諸
    首揭說明，此乃原處分法律適用有無違誤之問題，要非屬刑
    事訴訟法第260 條所指之新事實或新證據，至為灼然。
四、從而，本件既不合於刑事訴訟法第260 條所列各款之條件，
    公訴人遽就曾經不起訴處分確定之同一案件再行聲請簡易判
    決處刑，容有未合，依據首開說明，自應由本院改依通常程
    序，且不經言詞辯論，逕為不受理之判決。
據上論斷，應依刑事訴訟法第303 條第4 款、第307 條，判決如
主文。
中    華    民    國    98    年    7     月    15    日
                  刑事第十一庭  法  官  劉敏芳
以上正本證明與原本無異。
如不服本判決，應於判決送達後十日內向本院提出上訴狀 (須附
繕本 )。
上訴書狀如未敘述理由，應於上訴期間屆滿後二十日內補提理由
書於本院。
                                書記官  陳錫威
中    華    民    國    98    年    7     月    15    日


司法院資訊處製作；財團法人民間司法改革基金會備份。
